# 首台重大技术补助，计入其他收益还是递延收益

提问人：yuxuanzhu 时间：2021-11-22 12:06:06
请教各位大神以及陈版：
我公司申请政府首台重大技术补助，政府依据““鼓励新技术、新产品应用，对于认定的首台套重大技术创新产品，按照其前三台（套）销售额的30%给予资金奖励”。”
如今前三台销售的合同尚未交付完毕，财务上未确认收入。政府已按照合同额的30%给到我司。这笔款项如何做账有以下两种观点1 ，收到时直接计入“其他收益”；
2 ，先计入“递延收益”，待销售合同实施完毕并确认收入后，转入“其他收益”。
两种观点的分歧在于对“销售额”的认定，请问以哪种观点为准更合适？谢谢！

回答人：chenyiwei
此处的“销售额”并非会计概念，其解释权属于相关政府部门，因此需要通过查阅相关财政资金管理办法和奖励政策文件，确定在何种情况下才能满足“基本确定无需返还已收到的拨款”这一条件。如果要求将该三套设备发货并获得客户验收确认的，则实现这一目标是否存在重大不确定性。
如相关规定不明确的，建议和主管政府部门直接沟通确认。
如果不确定性较大，建议先列入其他应付款，到不确定性消除后再转入其他收益。